Images des répertoires du notaire Auguste de Faucompret pour l'étude VIII
Archives nationales de France
Images des répertoires du notaire Auguste de Faucompret pour l'étude VIII
24 prairial an VIII - 27 septembre 1814 (13 juin 1800 - 27 septembre 1814)
MC/RE/VIII/10, MC/RE/VIII/12 - MC/RE/VIII/18
Faucompret, Auguste de; Etude VIII
7 registres
Archives nationales de France
Minutes et répertoires: la loi 2008-696 du 15 juillet 2008 relative aux archives a fixé à 75 ans à compter de la date de l'acte, ou à 25 ans à compter de la date du décès de l'intéressé si ce délai est plus bref, le délai de communication des minutes et répertoires des notaires; ce délai est porté à 100 ans à compter de la date de l'acte si le document se rapporte à un mineur (code du Patrimoine, articles L213-2, 4e d et 5e).
Autres documents de l'étude (dossiers de clients, comptabilité...): s'agissant d'archives privées, ces documents sont communicables selon les modalités fixées par le déposant ou le donateur.
Certains documents ne sont pas accessibles sous leur forme originale en raison de leur mauvais état de conservation.
Registres versés aux Archives nationales en 1985.
Images des répertoires de l’étude VIII
Archives de l'étude VIII
Voir dans la description des répertoires de maître Florent, répertoire RE/VIII/19 bis, l'état sommaire des minutes d'actes remises à maître Jacques Louis Loup Florent ...", minutes de la pratique de maître De Faucompret, f° 40 v° à 48 v°.
Voir au répertoire 17 la liste chronologique des "actes qui se sont trouvés en nature et qui ont été oubliés sur les répertoires des prédécesseurs de Maître Depuille": actes de la pratique de maître de Faucompret, f° 8 v°-9 r°.
répertoire d'officier public ministériel
- Répertoire chronologique pour la période du 24 au 29 prairial an VIII (13 juin - 18 juin 1800), 24 prairial - 29 prairial an VIII (13 juin - 18 juin 1800); MC/RE/VIII/10
  Registre folioté en 2004 (foliotation non visible à l'écran)
  Le registre contient aussi le répertoire du notaire Louis Nicolas Gasche pour la période du 4 juin 1790 au 23 prairial an VIII (4 juin 1790 - 12 juin 1800).
  Le répertoire contient les informations suivantes: date du jour; nature de l'acte; nom, prénom des parties jusqu'au folio 327. A partir du folio 328: 1. le n° de l'acte dans l'année; 2. nature de l'acte passé en brevet ou en minute; 3. date de l'acte; 4. dénomination des actes 5. nom, prénom, domicile des parties; 6. indication sur la situation et les prix des biens; 7. date d'enregistrement de l'acte, droits d'enregistrement.
  Le répertoire 12 reprend les actes inscrits dans le répertoire 10.
  Attention: seuls les actes passés en minute sont conservés; les actes mentionnés dans le répertoire comme passés en simple brevet (colonne 3) ne sont pas conservés par les notaires et ne sont donc pas versés au Minutier (ils sont remis aux clients).
  répertoire
  - Liste chronologique des actes pour la période du 24 au 29 prairial an VIII (13 juin - 18 juin 1800), 24 prairial - 29 prairial an VIII (13 juin - 18 juin 1800); 395 v°-397 r°; 2 feuillets
- Répertoire chronologique pour la période du 24 prairial an VIII au 31 décembre 1810 (13 juin 1800 - 31 décembre 1810), 24 prairial an VIII - 31 décembre 1810 (13 juin 1800 - 31 décembre 1810); MC/RE/VIII/12; Un registre de 267 feuillets de papier manuscrits, hauteur 37,5 cm x largeur 25 cm. Le registre est en bon état. Deux pages blanches entre les feuillets n° 90 à 91, six pages blanches entre les feuillets n° 142 à 143, deux pages blanches entre les feuillets n° 196 v° à 198 r°. On trouvera aussi des folios blancs aux endroits suivants: 90 r°, 142 v°, 186 r°, 186 v°, 197 r°, 210 r°, 210 v°, 246 v°, 268 r°.
  Le répertoire contient les informations suivantes: 1. la nature de l'acte; 2. date du jour; 3. nom des parties.
  Les répertoires 13 à 17 reprennent les actes inscrits dans le répertoire 12: ils contiennent des informations plus détaillées sur les parties ( domicile, profession...)
  - Liste chronologique des actes pour la période du 24 prairial au 4e jour complémentaire an VIII (13 juin 1800 - 21 septembre 1800), 24 prairial - 4e jour complémentaire an VIII (13 juin 1800 - 21 septembre 1800); 1 r°-4 v°; 5 feuillets
  - Liste chronologique des actes pour la période du 2 vendémiaire au 5e jour complémentaire an IX (24 septembre 1800 - 22 septembre 1801), 2 vendémiaire - 5e jour complémentaire an IX (24 septembre 1800 - 22 septembre 1801); 4 v°-26 v°; 23 feuillets
  - Liste chronologique des actes pour la période du 2 vendémiaire au 5e jour complémentaire an X (24 septembre 1801 - 22 septembre 1802), 2 vendémiaire - 5e jour complémentaire an X (24 septembre 1801 - 22 septembre 1802); 26 v°-51 v°; 26 feuillets
  - Liste chronologique des actes pour la période du 2 vendémiaire au 6e jour complémentaire an XI (24 septembre 1802 - 23 septembre 1803), 2 vendémiaire - 6e jour complémentaire an XI (24 septembre 1802 - 23 septembre 1803); 51 v°-79 r°; 29 feuillets
  - Liste chronologique des actes pour la période du 3 vendémiaire au 4e jour complémentaire an XII (26 septembre 1803 - 21 septembre 1804), 3 vendémiaire - 4e jour complémentaire an XII (26 septembre 1803 - 21 septembre 1804); 79 r°-108 v°; 30 feuillets, deux pages blanches entre les feuillets n° 90 à 91
  - Liste chronologique des actes pour la période du 3 vendémiaire au 4e jour complémentaire an XIII (25 septembre 1804 - 21 septembre 1805), 3 vendémiaire - 4e jour complémentaire an XIII (25 septembre 1804 - 21 septembre 1805); 109 r°-136 v°; 28 feuillets
  - Liste chronologique des actes pour la période du 1er vendémiaire au 9 nivôse an XIV (23 septembre 1805 - 30 décembre 1805), 1er vendémiaire - 9 nivôse an XIV (23 septembre 1805 - 30 décembre 1805); 136 v°-142 r°; 7 feuillets, six pages blanches entre les feuillets n° 142 à 143
  - Liste chronologique des actes pour la période du 2 janvier au 31 décembre 1806, 2 janvier - 31 décembre 1806; 143 r°-169 r°; 27 feuillets
  - Liste chronologique des actes pour la période du 1er janvier au 31 décembre 1807, 1er janvier - 31 décembre 1807; 169 v°-196 v°; 28 feuillets, deux pages blanches entre les feuillets n° 196 v° à 198 r°.
  - Liste chronologique des actes pour la période du 1er janvier au 31 décembre 1808, 1er janvier - 31 décembre 1808; 198 r°-223 v°; 26 feuillets, deux pages blanches entre les feuillets n° 196 v° à 198 r°.
  - Liste chronologique des actes pour la période du 3 janvier au 30 décembre 1809, 3 janvier - 30 décembre 1809; 224 r°-246 r°; 23 feuillets
  - Liste chronologique des actes pour la période du 2 janvier au 31 décembre 1810, 2 janvier - 31 décembre 1810; 247 r°-267 v°; 21 feuillets
- Répertoire chronologique pour la période du 24 prairial an VIII au 5e jour complémentaire an X (13 juin 1800 - 22 septembre 1802), 24 prairial an VIII - 5e jour complémentaire an X (13 juin 1800 - 22 septembre 1802); MC/RE/VIII/13; Un registre de 148 feuillets de papier manuscrits, hauteur 30 cm x largeur 21 cm. Le registre est en bon état.
  Le répertoire contient les informations suivantes: 1. nature de l'acte; 2. numéro de l'acte; 3.nom, prénom, domicile des parties, indication sur la situation et les prix des biens; 4. date d'enregistrement; 5.droits d'enregistrement.
  - Page de titre, 1r°; 1 feuillet
  - Liste chronologique des actes pour la période du 24 prairial au 4e jour complémentaire an VIII (13 juin 1800 - 21 septembre 1800), 24 prairial - 4e jour complémentaire an VIII (13 juin 1800 - 21 septembre 1800); 2r°-17v°; 16 feuillets
  - Liste chronologique des actes pour la période du 2 vendémiaire au 5e jour complémentaire an IX (24 septembre 1800 - 22 septembre 1801), 2 vendémiaire - 5e jour complémentaire an IX (24 septembre 1800 - 22 septembre 1801); 18 r°-81r°; 64 feuillets
    - du 2 vendémiaire au 29 ventôse an IX (24 septembre 1800 - 20 mars 1801), 2 vendémiaire - 29 ventôse an IX (24 septembre 1800 - 20 mars 1801); 18 r°-48 v°; 31 feuillets
    - du 1er germinal au 5éme jour complémentaire an IX (22 mars 1801 - 22 septembre 1801), 1er germinal - 5éme jour complémentaire an IX (22 mars 1801 - 22 septembre 1801); 49 r°-81 r°; 33 feuillets
  - Liste chronologique des actes pour la période du 2 vendémiaire au 5e jour complémentaire an X (24 septembre 1801 - 22 septembre 1802), 2 vendémiaire - 5e jour complémentaire an X (24 septembre 1801 - 22 septembre 1802); 81 v°-148 r°; 68 feuillets
    - du 2 vendémiaire au 29 ventôse an X (24 septembre 1801 - 20 mars 1802), 2 vendémiaire - 29 ventôse an X (24 septembre 1801 - 20 mars 1802); 81 v°-113 v°; 33 feuillets
    - du 1er germinal au 5éme jour complémentaire an X (22 mars - 22 septembre 1802), 1er germinal - 5éme jour complémentaire an X (22 mars - 22 septembre 1802); 114 r°-148 r°; 35 feuillets
- Répertoire chronologique pour la période du 2 vendémiaire an XI au 10 nivôse an XIV (24 septembre 1802 - 31 décembre 1805), 2 vendémiaire an XI - 10 nivôse an XIV (24 septembre 1802 - 31 décembre 1805); MC/RE/VIII/14; Un registre de 202 feuillets de papier manuscrits, hauteur 30 cm x largeur 21 cm. Le registre est en mauvais état, et nécessiterait une restauration (registre dérelié, quelques feuilles volantes).
  Le répertoire contient les informations suivantes pour l'an XI: 1. nature de l'acte; 2. numéro de l'acte; 3.nom, prénom, domicile des parties, indication sur la situation et les prix des biens, et date; 4. date d'enregistrement; 5. droits d'enregistrement.
  Le répertoire contient les informations suivantes à partir de l'an XII: 1. date des actes; 2. nature de l'acte; 3.actes passés en minutes ou brevets; 4. nom, prénom, domicile des parties, indication sur la situation et les prix des biens, accompagnés de la date; 5. date d'enregistrement; 6. droits d'enregistrement.
  - Liste chronologique des actes pour la période du 2 vendémiaire au 6e jour complémentaire an XI (24 septembre 1802 - 23 septembre 1803), 2 vendémiaire - 6e jour complémentaire an XI (24 septembre 1802 - 23 septembre 1803); 1 r°-71 v°; 71 feuillets
    - du 2 vendémiaire au 30 ventôse an XI (24 septembre 1802 - 21 mars 1803), 2 vendémiaire - 30 ventôse an XI (24 septembre 1802 - 21 mars 1803); 1 r°-32 v°; 32 feuillets
    - du 1er germinal au 6e jour complémentaire an XI (22 mars - 23 septembre 1803), 1er germinal - 6e jour complémentaire an XI (22 mars - 23 septembre 1803); 32 v°-71 v°; 40 feuillets
  - Liste chronologique des actes pour la période du 3 vendémiaire au 4e jour complémentaire an XII (26 septembre 1803 - 21 septembre 1804), 3 vendémiaire - 4e jour complémentaire an XII (26 septembre 1803 - 21 septembre 1804); 71 v°-104 v°; 34 feuillets
  - Liste chronologique des actes pour la période du 2 vendémiaire au 4e jour complémentaire an XIII (24 septembre 1804 - 21 septembre 1805), 2 vendémiaire - 4e jour complémentaire an XIII (24 septembre 1804 - 21 septembre 1805); 104 v°-174 v°; 71 feuillets
    - du 2 vendémiaire au 29 nivôse an XIII (24 septembre 1804 - 19 janvier 1805), 2 vendémiaire - 29 nivôse an XIII (24 septembre 1804 - 19 janvier 1805); 104 v°-121 v°; 18 feuillets
    - du 1er pluviôse au 30 floréal an XIII (21 janvier 1805 - 20 mai 1805), 1er pluviôse - 30 floréal an XIII (21 janvier 1805 - 20 mai 1805); 121 v°-154 v°; 34 feuillets
    - du 1er prairial au 4e jour complémentaire an XIII (21 mai - 21 septembre 1805), 1er prairial - 4e jour complémentaire an XIII (21 mai - 21 septembre 1805); 154 v°-174 v°; 21 feuillets
  - Liste chronologique des actes pour la période du 1er vendémiaire au 10 nivôse an XIV (23 septembre 1805 - 31 décembre 1805), 1er vendémiaire - 10 nivôse an XIV (23 septembre 1805 - 31 décembre 1805); 174 v°-202 r°; 29 feuillets
- Répertoire chronologique pour la période du 1er janvier 1806 au 9 avril 1807, 1er janvier 1806 - 9 avril 1807; MC/RE/VIII/15; Un registre de 120 feuillets de papier manuscrits, hauteur 29 cm x largeur 21 cm. Le registre est en bon état.
  Le répertoire contient les informations suivantes: 1. date des actes; 2. nature des actes; 3.actes passés en minutes ou brevets; 4. nom, prénom, domicile des parties, indication sur la situation et les prix des biens; 5. date d'enregistrement; 6. droits d'enregistrement.
  - Liste chronologique des actes pour la période du 1er janvier au 31 décembre 1806, 1er janvier - 31 décembre 1806; 1 r°-96 r°; 96 feuillets
    - du 1er janvier au 30 mars 1806, 1er janvier - 30 mars 1806; 1 r°-30 r°; 30 feuillets
    - du 1er avril au 31 juillet 1806, 1er avril - 31 juillet 1806; 30 r°-62 r°; 33 feuillets
    - du 1er août au 31 décembre 1806, 1er août - 31 décembre 1806; 62 r°-96 r°; 33 feuillets
  - Liste chronologique des actes pour la période du 1er janvier au 9 avril 1807, 1er janvier - 9 avril 1807; 96 r°-120 r°; 25 feuillets
- Répertoire chronologique pour la période du 10 avril 1807 au 19 mai 1810, 10 avril 1807 - 19 mai 1810; MC/RE/VIII/16; Un registre de 200 feuillets de papier manuscrits, hauteur 37 cm x largeur 26 cm. Le registre est en mauvais état, il est dérelié, et nécessiterait donc une restauration. Les feuillets n°1, 12, 189, 190, 191, 198, 199, 200 sont détachés. Les feuillets n°91, 113, 129, 151, 154, 163, 164, 165 sont déchirés. Le feuillet n°99 v° est blanc. Il existe deux encarts: 1 entre les feuillets n°12 v° et 13 r°, 1 entre les feuillets n° 162 v° et 163 r°.
  Registre folioté en 2003 (foliotation non visible à l'écran)
  Le répertoire contient les informations suivantes: 1. le n° de l'acte dans l'année; 2. date du jour; 3. nature de l'acte passé en brevet; 4. nature de l'acte passé en minute; 5. nom, prénom, domicile des parties, indication sur la situation et les prix des biens; 6. date d'enregistrement de l'acte; 7. droits d'enregistrement.
  - Liste chronologique des actes pour la période du 10 avril au 31 décembre 1807, 10 avril - 31 décembre 1807; 1 r°-45 r°; 45 feuillets
    - du 10 avril au 31 juillet 1807, 10 avril - 31 juillet 1807; 1 r°-21 r°; 21 feuillets
    - du 3 août au 31 décembre 1807, 3 août - 31 décembre 1807; 21 v°-45 r°; 25 feuillets
  - Liste chronologique des actes pour la période du 1er janvier au 31 décembre 1808, 1er janvier - 31 décembre 1808; 45 r°-109 r°; 65 feuillets
    - du 1er janvier au 30 juin 1808, 1er janvier - 30 juin 1808; 45 r°-75 r°; 31 feuillets
    - du 1er juillet au 31 décembre 1808, 1er juillet - 31 décembre 1808; 75 r°-109 r°; 35 feuillets
  - Liste chronologique des actes pour la période du 3 janvier au 30 décembre 1809, 3 janvier - 30 décembre 1809; 109 v°-169 r°; 61 feuillets
    - du 3 janvier au 30 juin 1809, 3 janvier - 30 juin 1809; 109 v°-139 v°; 31 feuillets
    - du 1er juillet au 30 décembre 1809, 1er juillet - 30 décembre 1809; 139 v°-169 r°; 31 feuillets
  - Liste chronologique des actes pour la période du 2 janvier au 19 mai 1810, 2 janvier - 19 mai 1810; 169 r°-199 v°; 31 feuillets
- Répertoire chronologique pour la période du 19 mai 1810 au 21 juin 1811, 19 mai 1810 - 21 juin 1811; MC/RE/VIII/17; Un registre de 82 feuillets de papier manuscrits, hauteur 33 cm x largeur 21 cm pour les neuf premiers feuillets et hauteur 36,5 cm x largeur 25 cm ensuite. Le registre est en mauvais état, et nécessiterait une restauration de sa reliure. Deux feuillets blancs entre les feuillets n°9 et n°10. Le feuillet n°1 est volant, le feuillet n°81 est froissé et se détache de la reliure.
  Ce répertoire contient la liste chronologique des "actes qui se sont trouvés en nature et qui ont été oubliés sur les répertoires des prédécesseurs de Maître Depuille" (actes de 1720 à 1814).
  - Liste chronologique des actes pour la période du 19 mai au 31 décembre 1810, 19 mai - 31 décembre 1810; 10 r°-50 r°; 41 feuillets
  - Liste chronologique des actes pour la période du 3 janvier au 21 juin 1811, 3 janvier - 21 juin 1811; 50 v°-81 v°; 32 feuillets
  - Liste chronologique des "actes qui se sont trouvés en nature et qui ont été oubliés sur les répertoires des prédécesseurs de Maître Depuille" de 1720 à 1814, 1r°-9 r°; 9 feuillets
    Ces actes proviennent des pratiques de maîtres Pierre Desplasses pour la période de 1720 à 1738, Charles Sauvaige pour la période de 1738 à 1771, Alexandre Philippe Sauvaige pour la période de 1772 à 1790, et Louis Nicolas Gasche pour la période de 1790 à 1800 (an VIII).
- Répertoire chronologique pour la période du 22 juin 1811 au 27 septembre 1814, 22 juin 1811 - 27 septembre 1814; MC/RE/VIII/18; Ce répertoire comprend 197 feuillets et fait partie d'un registre de 243 feuillets de papier manuscrits, hauteur 36 cm x largeur 26 cm, foliotés par le notaire. Le registre est en mauvais état, et nécessiterait une restauration de sa reliure. Les feuillets 27 et 68 sont déchirés, nous trouvons un encart entre le feuillet 218 v° et 219 r°, le feuillet n°1 est volant. La reliure est apparente au feuillet 119.
  Le registre contient aussi le répertoire du notaire Jacques Louis Depuille pour la période du 28 septembre 1814 au 29 decembre 1815.
  - Liste chronologique des actes pour la période du 22 juin au 31 décembre 1811, 22 juin - 31 décembre 1811; 1 r°-22 r°; 22 feuillets
  - Liste chronologique des actes pour la période du 2 janvier au 31 décembre 1812, 2 janvier - 31 décembre 1812; 22 r°-76 v°; 55 feuillets
    - du 2 janvier au 30 juin 1812, 2 janvier - 30 juin 1812; 22 r°-43 r°; 22 feuillets
    - du 1er juillet au 31 décembre 1812, 1er juillet - 31 décembre 1812; 43 r°-76 v°; 34 feuillets
  - Liste chronologique des actes pour la période du 2 janvier au 31 décembre 1813, 2 janvier - 31 décembre 1813; 77 r°-151 v°; 75 feuillets
    - du 2 janvier au 30 juin 1813, 2 janvier - 30 juin 1813; 77 r°-116 r°; 40 feuillets
    - du 1er juillet au 31 décembre 1813, 1er juillet - 31 décembre 1813; 116 r°-151 v°; 36 feuillets
  - Liste chronologique des actes pour la période du 1er janvier au 27 septembre 1814, 1er janvier - 27 septembre 1814; 151 v°-197 r°; 47 feuillets
    - du 1er janvier au 31 mai 1814, 1er janvier - 31 mai 1814; 151 v°-169 v°; 19 feuillets
    - du 1er juin au 27 septembre 1814, 1er juin - 27 septembre 1814; 169 v°-197 r°; 29 feuillets